臺灣桃園地方法院刑事判決　　　　　　　94年度訴字第1675號
公　訴　人　臺灣桃園地方法院檢察署檢察官
被　　　告　甲○○
選任辯護人　邱國旺律師
上列被告因違反槍砲彈藥刀械管制條例案件，經檢察官提起公訴
（94年度偵字第11989 號），本院判決如下：
    主  文
甲○○未經許可，持有可發射子彈具有殺傷力之改造玩具手槍，
累犯，處有期徒刑參年陸月，併科罰金新臺幣拾萬元，罰金如易
服勞役，以銀元參佰元（即新臺幣玖佰元）折算壹日。扣案仿Ｆ
Ｎ廠1910型半自動手槍製造之改造玩具手槍壹支（含彈匣壹個，
槍枝管制編號：0000000000號），及土造子彈貳顆，均沒收。
    事  實
一、甲○○前於民國83年間因殺人等案件，經臺灣士林地方法院
    於83年12月17日以83年度重訴字第25號，就妨害自由罪部分
    ，判處有期徒刑1 年6 月；就損害屍體罪部分，判處有期徒
    刑4 年2 月，並定應執行刑有期徒刑5 年。經上訴臺灣高等
    法院於84年3 月15日以84年上訴字第806 號，撤銷原判決改
    判，就傷害致死罪部分，判處有期徒刑7 年；就遺棄屍體罪
    部分，判處有期徒刑2 年，並定應執行刑有期徒刑8 年。再
    經上訴最高法院於84年8 月24日，以84年台上字第4160號判
    決撤銷原判決，發回原審法院。復經臺灣高等法院於84年11
    月16日以84年上更一字第732 號，撤銷原判決改判，就妨害
    自由罪部分，判處有期徒刑1 年6 月；就遺棄屍體罪部分，
    判處有期徒刑4 年2 月，並定應執行刑有期徒刑5 年。又經
    上訴最高法院於85年4 月12日，以85年台上字第1717號判決
    撤銷原判決，發回原審法院．後經臺灣高等法院於85年5 月
    28日以85年上更二字第378 號，撤銷原判決改判，就傷害致
    死罪部分，判處有期徒刑7 年；就遺棄屍體罪部分，判處有
    期徒刑2 年，並定應執行刑有期徒刑8 年，於85年7 月22日
    確定，於85年8 月13日入監執行，經折抵其前因本案羈押之
    日數818 日，並於87年5 月29日因縮短刑期假釋出監，而於
    91年3 月10日經縮刑假釋期滿未經撤銷假釋以已執行完畢論
    ，猶不知惕勵，明知不詳姓名、年籍綽號「ＫＫ」之成年女
    子售賣之仿ＦＮ廠1910型半自動手槍製造之金屬玩具手槍，
    車通玩具槍管內阻鐵改造而成之可發射子彈具有殺傷力改造
    手槍1 支（含彈匣1 個，槍枝管制編號：0000000000號），
    及具有殺傷力之土造子彈3 顆（皆具直徑約8 ｍｍ之金屬彈
    頭），均屬槍砲彈藥刀械管制條例管制之槍、彈，非經中央
    主管機關許可，不得持有，竟基於未經許可持有具有殺傷力
    改造手槍及未經許可持有具有殺傷力子彈之犯意，於94年6
    月23日15時許，在桃園縣楊梅鎮○○路某處工地內，以新臺
    幣（下同）20,000元之價格，自「ＫＫ」處，購買取得上開
    可發射子彈具有殺傷力之改造玩具手槍1 支（含彈匣1 個）
    及上開具有殺傷力之土造子彈3 顆，並自斯時起，至同日18
    時20分許止，未經許可持有之，並將之藏放在其所駕駛之車
    牌號碼V3-2751 號自用小客車（下稱上開自小客車）內。嗣
    於94年6 月23日18時20分許，經警在其所駕駛停放於桃園縣
    新屋鄉望間村15間尾3 之22號前之上開自小客車內查獲，並
    起出扣得上開具殺傷力之改造玩具手槍1 支（含彈匣1 個）
    及具殺傷力之土造子彈3 顆（其中1 顆經鑑定採樣試射滅失
    ）。
二、案經桃園縣政府警察局大園分局報告臺灣桃園地方法院檢察
    署檢察官偵查起訴。
    理  由
一、訊據被告甲○○對於上揭時、地，其自「ＫＫ」處，以2000
    0 元之代價，購得上開可發射子彈具有殺傷力之改造玩具手
    槍1 支（含彈匣1 個）及上開具有殺傷力之土造子彈3 顆，
    並自購得之時起，至同日18時20分許止，未經許可而持有之
    事實坦白承認，復有上開改造手槍 1支、土造子彈3 顆扣案
    為證，而當場查扣之改造手槍1 支及土造子彈3 顆，經送內
    政部警政署刑事警察局鑑定，其鑑驗結果：「一、送鑑8厘
    米改造手槍1枝（槍枝管制編號0000000000），認係由仿Ｆ
    Ｎ廠1910型半自動手槍製造之金屬玩具手槍，車通玩具槍管
    內阻鐵改造而成之改造手槍，機械性能良好，可擊發適用之
    子彈，認具殺傷力。二、送鑑子彈3顆，認均係具直徑約8.0
    mm金屬彈頭之土造子彈，經採樣1 顆試射，可擊發，認具殺
    傷力。」等情，亦有內政部警政署刑事警察局94年7 月19日
    刑鑑字第0940100080號槍彈鑑定書1 紙附卷可稽（附於偵查
    卷第43頁），是認被告上開任意性自白，應與事實相符，可
    以採取。綜上，本件事證明確，被告上揭犯行足可認定，應
    依法論科。
二、查被告甲○○未經主管機關許可無故持有前揭具殺傷力之改
    造玩具手槍、土造子彈，核其所為，係犯槍砲彈藥刀械管制
    條例第8 條第4 項之未經許可，持有可發射子彈具有殺傷力
    之改造手槍罪，及同條例第12條第4 項之未經許可持有子彈
    罪。再被告同時購入而持有上開具有殺傷力之改造玩具手槍
    、土造子彈，係以一持有行為，同時觸犯上開二罪名，為想
    像競合犯，應依刑法第55條之規定，論以較重之未經許可，
    持有可發射子彈具有殺傷力之改造手槍罪處斷。被告雖同時
    持有土造子彈3 顆，惟所侵害者為單一之社會法益，自不生
    想像競合犯之問題。查被告前有如事實欄所載之犯罪科刑執
    行情形，有刑案資料查註紀錄表、臺灣高等法院被告前案紀
    錄表各1 份在卷可參，被告於前案執行完畢後5 年內再犯本
    件有期徒刑以上之未經許可，持有可發射子彈具有殺傷力之
    改造手槍罪，為累犯，應依法加重其刑。爰審酌槍、彈性質
    上屬高度危險之物品，非經主管機關許可不得擅自持有，以
    維社會大眾安全，而被告無故持有具殺傷力之改造手槍、土
    造子彈，對社會之秩序及安寧，勢將會產生極大之不安，所
    為非是，及被告之素行、犯罪之手段、犯後坦承犯行之態度
    、持有改造手槍、土造子彈之數量、尚未對社會治安產生重
    大危害即遭警查獲等一切情狀，爰量處如主文所示之刑，併
    就罰金刑部分，諭知易服勞役之折算標準。。
三、末查，扣案之改造玩具手槍1 支（含彈匣1 個，槍枝管制編
    號：0000000000號），係仿ＦＮ廠1910型半自動手槍製造之
    金屬玩具手槍，車通玩具槍管內阻鐵改造而成，具殺傷力；
    土造子彈2 顆（具直徑約8.0mm 之金屬彈頭），可擊發，亦
    具殺傷力，均屬違禁物，爰依刑法第38條第1 項第1 款予以
    宣告沒收。至原扣案之土造子彈1 顆（具直徑約8.0mm 之金
    屬彈頭），雖本屬違禁物，惟業於送鑑定時經試射，已喪失
    子彈功能，而不具殺傷力，有上引之內政部警政署刑事警察
    局鑑定書可證，是無庸再為沒收之諭知，附此敘明。
據上論斷，應依刑事訴訟法第299 條第1 項前段，槍砲彈藥刀械
管制條例第8 條第4 項、第12條第4 項，刑法第11條前段、第55
條、第47條、第42條第2 項、第38條第1 項第1 款，罰金罰鍰提
高標準條例第2 條，現行法規所定貨幣單位折算新臺幣條例第2
條，判決如主文。
本案經檢察官張啟聰到庭執行職務。
中　　華　　民　　國　　94　　年　　10　　月　　5 　　日
                          臺灣桃園地方法院刑事第十二庭
                              審判長法  官  游  紅  桃
                                    法  官  陳  雪  玉
                                    法  官  王  美  玲
以上正本證明與原本無異。
如不服本判決，應於判決送達後10日內向本院提出上訴狀 (應附
繕本)， 上訴於臺灣高等法院。
                                    書記官  張  子  涵
中　　華　　民　　國　　94　　年　　10　　月　　5 　　日
附論罪科刑依據之法條：
槍砲彈藥刀械管制條例第8條：
未經許可，製造、販賣或運輸鋼筆槍、瓦斯槍、麻醉槍、獵槍、
空氣槍或第4 條第1 項第1 款所定其他可發射金屬或子彈具有殺
傷力之各式槍砲者，處無期徒刑或5 年以上有期徒刑，併科新臺
幣1千萬元以下罰金。
未經許可，轉讓、出租或出借前項所列槍枝者，處5 年以上有期
徒刑，併科新臺幣1千萬元以下罰金。
意圖供自己或他人犯罪之用，而犯前二項之罪者，處無期徒刑或
7 年以上有期徒刑，併科新臺幣1千萬元以下罰金。
未經許可，持有、寄藏或意圖販賣而陳列第1 項所列槍枝者，處
3年以上10年以下有期徒刑，併科新臺幣700 萬元以下罰金。
第1項至第3項之未遂犯罰之。
槍砲彈藥刀械管制條例第12條：
未經許可，製造、販賣或運輸子彈者，處1 年以上7 年以下有期
徒刑，併科新台幣500 萬元以下罰金。
未經許可，轉讓、出租或出借子彈者，處6 月以上5 年以下有期
徒刑，併科新台幣300 萬元以下罰金。
意圖供自己或他人犯罪之用，而犯前二項之罪者，處3 年以上10
年以下有期徒刑，併科新台幣700 萬元以下罰金。
未經許可，持有、寄藏或意圖販賣而陳列子彈者，處 5 年以下有
期徒刑，併科新台幣 300 萬元以下罰金。
第1項至第3項之未遂犯罰之。
